# multiplexer %[clVerbGroup|1]
[-
Assembler des signaux indépendants en un seul signal composite à partir duquel ils peuvent être restitués.(date de la publication : 14/06/2003 - éd. commission des télécommunications) 
-]
    
### <span class='clType'>Infinitif</span> Présent
[|-
|multiplex%[m|er]|
|]

### <span class='clType'>Infinitif</span> Passé
[|-
|avoir|multiplex%[m|é]|
|]

### <span class='clType'>Participe</span> Présent
[|-
|multiplex%[m|ant]|
|]

### <span class='clType'>Participe</span> Passé
[|-
||multiplex%[m|é]|
|ayant|multiplex%[m|é]|
|]

### <span class='clType'>Gérondif</span> Présent
[|-
|en multiplex%[m|ant]|
|]

### <span class='clType'>Gérondif</span> Passé
[|-
|en ayant|multiplex%[m|é]|
|]

### <span class='clType'>Indicatif</span> Présent
[|-
|je|multiplex%[m|e]|
|tu|multiplex%[m|es]|
|il|multiplex%[m|e]|
|nous|multiplex%[m|ons]|
|vous|multiplex%[m|ez]|
|ils|multiplex%[m|ent]|
|]

### <span class='clType'>Indicatif</span> Passé Composé
[|-
|j'|ai|multiplex%[m|é]|
|tu|as |multiplex%[m|é]|
|il|a|multiplex%[m|é]|
|nous|avons|multiplex%[m|é]|
|vous|avez|multiplex%[m|é]|
|ils|ont|multiplex%[m|é]|
|]

### <span class='clType'>Indicatif</span> Imparfait
[|-
|je|multiplex%[m|ais]|
|tu|multiplex%[m|ais]|
|il|multiplex%[m|ait]|
|nous|multiplex%[m|ions]|
|vous|multiplex%[m|iez]|
|ils|multiplex%[m|aient]|
|]

### <span class='clType'>Indicatif</span> Plus-que-parfait
[|-
|j'|avais|multiplex%[m|é]|
|tu|avais|multiplex%[m|é]|
|il|avait|multiplex%[m|é]|
|nous|avions|multiplex%[m|é]|
|vous|aviez|multiplex%[m|é]|
|ils|avaient|multiplex%[m|é]|
|]

### <span class='clType'>Indicatif</span> Passé Simple
[|-
|je|multiplex%[m|ai]|
|tu|multiplex%[m|as]|
|il|multiplex%[m|a]|
|nous|multiplex%[m|âmes]|
|vous|multiplex%[m|âtes]|
|ils|multiplex%[m|èrent]|
|]

### <span class='clType'>Indicatif</span> Passé Antérieur
[|-
|j'|eus|multiplex%[m|é]|
|tu|eus|multiplex%[m|é]|
|il|eut|multiplex%[m|é]|
|nous|e&ucirc;mes|multiplex%[m|é]|
|vous|e&ucirc;tes|multiplex%[m|é]|
|ils|eurent|multiplex%[m|é]|
|]

### <span class='clType'>Indicatif</span> Futur Simple
[|-
|je|multiplex%[m|erai]|
|tu|multiplex%[m|eras]|
|il|multiplex%[m|era]|
|nous|multiplex%[m|erons]|
|vous|multiplex%[m|erez]|
|ils|multiplex%[m|eront]|
|]

### <span class='clType'>Indicatif</span> Futur Antérieur
[|-
|j'|aurai|multiplex%[m|é]|
|tu|auras|multiplex%[m|é]|
|il|aura|multiplex%[m|é]|
|nous|aurons|multiplex%[m|é]|
|vous|aurez|multiplex%[m|é]|
|ils|auront|multiplex%[m|é]|
|]

### <span class='clType'>Conditionnel</span> Présent
[|-
|je|multiplex%[m|erais]|
|tu|multiplex%[m|erais]|
|il|multiplex%[m|erait]|
|nous|multiplex%[m|erions]|
|vous|multiplex%[m|eriez]|
|ils|multiplex%[m|eraient]|
|]

### <span class='clType'>Conditionnel</span> Passé
[|-
|j'|aurais|multiplex%[m|é]|
|tu|aurais|multiplex%[m|é]|
|il|aurait|multiplex%[m|é]|
|nous|aurions|multiplex%[m|é]|
|vous|auriez|multiplex%[m|é]|
|ils|auraient|multiplex%[m|é]|
|]

### <span class='clType'>Subjonctif</span> Présent
[|-
|que|je|multiplex%[m|e]|
|que|tu|multiplex%[m|es]|
|qu'|il|multiplex%[m|e]|
|que|nous|multiplex%[m|ions]|
|que|vous|multiplex%[m|iez]|
|qu'|ils|multiplex%[m|ent]|
|]

### <span class='clType'>Subjonctif</span> Passé
[|-
|que|j'|aie|multiplex%[m|é]|
|que|tu|aies|multiplex%[m|é]|
|qu'|il|ait|multiplex%[m|é]|
|que|nous|ayons|multiplex%[m|é]|
|que|vous|ayez|multiplex%[m|é]|
|qu'|ils|aient|multiplex%[m|é]|
|]

### <span class='clType'>Subjonctif</span> Imparfait
[|-
|que|je|multiplex%[m|asse]|
|que|tu|multiplex%[m|asses]|
|qu'|il|multiplex%[m|ât]|
|que|nous|multiplex%[m|assions]|
|que|vous|multiplex%[m|assiez]|
|qu'|ils|multiplex%[m|assent]|
|]

### <span class='clType'>Subjonctif</span> Plus-que-parfait
[|-
|que|j'|eusse|multiplex%[m|é]|
|que|tu|eusses|multiplex%[m|é]|
|qu'|il|eût|multiplex%[m|é]|
|que|nous|eussions|multiplex%[m|é]|
|que|vous|eussiez|multiplex%[m|é]|
|qu'|ils|eussent|multiplex%[m|é]|
|]

### <span class='clType'>Impératif</span> Présent
[|-
|multiplex%[m|e]|
|multiplex%[m|ons]|
|multiplex%[m|ez]|
|]

### <span class='clType'>Impératif</span> Passé
[|-
|aie|multiplex%[m|é]|
|ayons|multiplex%[m|é]|
|ayez|multiplex%[m|é]|
|]

